【裁判字號】    95,簡上,57
【裁判日期】    950630
【裁判案由】    傷害
【裁判全文】
臺灣新竹地方法院刑事判決              95年度簡上字第57號
上  訴  人  臺灣新竹地方法院檢察署檢察官
被      告  甲○○
                      弄32號
上列上訴人因被告傷害案件，不服本院竹北簡易庭中華民國95年
2月27日95年度竹北簡字第43號第一審簡易判決（聲請簡易判決
處刑案號：94年度偵字第6323號）提起上訴，本院管轄之第二審
法院合議庭，判決如下：
    主  文
上訴駁回。
甲○○緩刑貳年。
    事實及理由
一、本案經本院審理結果，認原審以被告甲○○係犯刑法第277
    條第1項之傷害罪，並依刑事訴訟法第449條第1項、第3項、
    第454條第2項，刑法第28條、第277條第1項、第41條第1項
    前段，罰金罰鍰提高標準條例第1條前段、第2條之規定，逕
    以簡易判決處刑，量處被告有期徒刑5月，並諭知如易科罰
    金，以300元折算1日，其認事用法，並無違誤，量刑亦屬妥
    適。原審判決書所載之事實、證據及理由均與本院所認定者
    相同，茲引用之（如附件）。
二、上訴人上訴意旨略以：本件被害人具狀請求上訴謂「被告夥
    同多名男子打傷被害人後，未向被害人表達悔意與歉意，犯
    後態度難認良好，原審判處被告有期徒刑5月，認為過輕，
    難認有警惕作用」等情，經核尚非無理由，故請求將原判決
    撤銷，更為適當之判決等語。
三、經查，被告於本院審理時已坦白承認夥同多名男子徒手毆打
    被害人成傷，且被告於本院審理中業與告訴人達成和解，有
    本院95年度竹北簡字第88號和解筆錄在卷可稽，是本院認原
    審判決以被告係犯刑法第277條第1項之傷害罪，諭知判處有
    期徒刑5月，如易科罰金，以300元折算1日，認事用法並無
    違誤，所量刑度亦稱妥適，上訴人以前揭理由指摘原判決不
    當，求予撤銷改判，核無理由，應予駁回。
四、爰審酌被告前未曾受有期徒刑以上刑之宣告，有臺灣新竹地
    方法院檢察署刑案資料查註紀錄表及臺灣高等法院被告前案
    紀錄表在卷可參，其因一時失慮致罹刑典，事後已能坦承犯
    行，且已與告訴人達成和解，相信經此偵審程序之教訓後，
    應能知所警惕，而無再犯之虞，本院因認對其所宣告之刑以
    暫不執行為當，爰併予宣告緩刑2年，促其戒慎，以啟自新
    。
據上論斷，應依刑事訴訟法第455條之1第1項、第3項、第373條
、第368條，刑法第74條第1款，判決如主文。
本案經檢察官陳榮林到庭執行職務。
中    華    民    國    95    年    6     月    30    日
                  刑事第一庭審判長法    官  賴淑敏
                                  法    官  黃美文
                                  法    官  李毓華
以上正本證明與原本無異。
不得上訴。
中    華    民    國    95    年    6     月    30    日
                                  書 記 官  張倩影
附錄法條：
中華民國刑法第277條(普通傷害罪)
傷害人之身體或健康者，處3年以下有期徒刑、拘役或1千元以下
罰金。
犯前項之罪因而致人於死者，處無期徒刑或7年以上有期徒刑；
致重傷者，處3年以上10年以下有期徒刑。


司法院資訊處製作；財團法人民間司法改革基金會備份。
